【裁判字號】    95,抗,110
【裁判日期】    951016
【裁判案由】    本票裁定
【裁判全文】
臺灣士林地方法院民事裁定               95年度抗字第110號
抗  告  人  甲○○
相  對  人  臺新國際商業銀行股份有限公司
法定代理人  乙○○
上列抗告人因與相對人間本票裁定事件，對於中華民國95年5 月
17日本院95年度票字第9579號裁定提起抗告，本院裁定如下：
    主  文
抗告駁回。
抗告程序費用新臺幣壹仟元由抗告人負擔。
    理  由
一、抗告意旨略以：原裁定所示之本票並未載付款地及發票地，
    應以發票人即抗告人之住所所在地桃園縣大溪鎮○○里○○
    路6 號為付款地，則本件聲請本票裁定強制執行事件，應非
    屬本院管轄；又本件執票人即相對人於本票到期日後並未向
    抗告人為付款之提示，其聲請本票裁定亦無理由云云。
二、按執票人向本票發票人行使追索權時，得聲請法院裁定後強
    制執行，票據法第123 條定有明文。又票據法第123 條所定
    執票人就本票聲請法院裁定強制執行事件，由票據付款地之
    法院管轄，非訟事件法第194 條第1 項亦有定明。而本票執
    票人依上開法條之規定，聲請法院裁定許可對發票人強制執
    行，因屬非訟事件程序，法院僅就形式上審查得否准許強制
    執行，此項裁定並無確定實體上法律關係存否之效力，發票
    人如對本票記載之真正性有所爭執，應由發票人另循訴訟途
    徑以資解決。再依票據法第124 條、第95條之規定，本票有
    免除作成拒絕證書之記載者，則應由主張執票人未為提示之
    票據債務人負舉證之責。
三、經查，本件相對人主張伊執有抗告人為發票人，如原裁定所
    示之本票一紙，並免除作成拒絕證書，詎屆期提示未獲付款
    ，依票據法第123 條之規定聲請裁定許可強制執行等情，已
    據提出本票一紙為證，且依原審卷附該本票影本顯示，本票
    上確有「付款地：臺北市○○區○○路2 段207 號2 樓」之
    記載，該付款地在本院管轄區域內，原裁定依上述本票為形
    式上審查，據以准許，於法並無不合。至於抗告人另稱相對
    人於本票到期日後並未為付款之提示云云，因相對人於聲請
    本票裁定准許強制執行時，已主張有經提示未獲付款，揆諸
    前開說明，即應由抗告人舉證證明執票人即相對人未提示本
    票之事實，然抗告人就此未舉任何證據以實其說，自難採信
    。綜上，本件抗告為無理由，應予駁回。
四、據上論結，本件抗告為無理由，依非訟事件法第46條、第21
    條第2 項、第24條第1 項、民事訴訟法第495條之1、第449
    條第1 項、第78條，裁定如主文。
中    華    民    國    95    年    10    月    16    日
                  民事第二庭  審判長法  官  陳介源
                                    法  官  王怡雯
                                    法  官  梁哲瑋
以上正本證明與原本無異。
如不服本裁定，僅得於收受本裁定正本送達後10日內，以適用法
規顯有錯誤為理由，向本院提出再抗告狀（須附繕本一份及繳納
再抗告裁判費新臺幣1,000 元），經本院許可後始可再抗告。
中    華    民    國    95    年    10    月    23    日
                                    書記官  林豐圃


司法院資訊處製作；財團法人民間司法改革基金會備份。
